臺灣高等法院刑事判決
109年度上易字第1056號
上  訴  人  臺灣臺北地方檢察署檢察官
上  訴  人  
即  被  告  陳中仁


輔  佐  人  劉愛娟


被      告  楊書瑋


            章世瑋


            翁子崴


上列上訴人等因被告等傷害案件，不服臺灣臺北地方法院108年
度易字第157號，中華民國109年4月22日所為之第一審判決（起
訴案號：臺灣臺北地方檢察署107年度偵字第19215號），提起上
訴，本院判決如下：
    主  文
上訴駁回。
    事  實
一、緣章世瑋、楊書瑋、陳中仁、翁子崴與吳明旺、周廷陽（吳
    明旺、周廷陽共同涉犯傷害罪部分，業經原審以106年度易
    字第593號分別判處有期徒刑五月、六月，上訴後，經本院
    以107年度上易字第316號判決駁回上訴確定），於民國105
    年7月29日凌晨2時許前某時，在位於臺北市信義區之某夜店
    飲酒，其等於該日凌晨2時許一同離開該夜店並步行至臺北
    市○○區○○路00號遠傳電信股份有限公司信義威秀直營門市前
    時，適吳榮淳、簡榮廷及陳文鈿將其等駕駛之保時捷廠牌車
    輛停放於該處並下車抽菸，吳明旺因見吳榮淳等三人駕駛保
    時捷，即口出「開保時捷喔」，吳榮淳認吳明旺之口氣很酸
    ，二人即發生口角；章世瑋、楊書瑋、陳中仁、翁子崴即與
    吳明旺、周廷陽竟共同基於傷害之犯意聯絡，先由周廷陽、
    吳明旺徒手毆打吳榮淳，章世瑋、楊書瑋、陳中仁、翁子崴
    隨即一同出拳毆打吳榮淳，待吳榮淳倒地後，其等又朝吳榮
    淳之頭部踢、踹，致使吳榮淳受有頭部外傷併腦震盪、臉部
    撕裂傷（右側鼻翼旁撕裂傷2公分）、面部瘀傷（10×10公分
    、20×10公分、10×10公分）、雙側眼眶瘀傷、雙側結膜下出
    血、四肢多處擦傷、瘀傷（頸部10×10公分、胸部5×2公分10
    ×10公分、後背5×5公分、右肘手臂5×5公分、3×2公分、右手
    背3公分）、鼠蹊部瘀傷5公分、陰莖擦傷等傷害。嗣經吳榮
    淳報警處理後，始循線查悉上情。
二、案經吳榮淳訴由臺北市政府警察局信義分局報告臺灣臺北地
    方檢察署檢察官偵查起訴。
    理  由
壹、程序之證據能力方面
一、按被告以外之人於審判外之言詞或書面陳述，除法律有規定
    者外，不得作為證據。又被告以外之人於審判外之陳述，雖
    不符合刑事訴訟法第159條之1至第159條之4之規定，但經當
    事人於審判程序同意作為證據，法院審酌該言詞陳述或書面
    陳述作成時之情況，認為適當者，亦得為證據；當事人、代
    理人或辯護人於法院調查證據時，知有同法第159條第1項不
    得為證據之情形，而未於言詞辯論終結前聲明異議者，視為
    有前項之同意。刑事訴訟法第159條第1項及第159條之5分別
    定有明文。本件檢察官及被告章世瑋、楊書瑋、陳中仁、翁
    子崴，就本件卷內被告以外之人於審判外之陳述，於本院準
    備程序時表示均不爭執（見本院卷第93頁），且迄本院言詞
    辯論終結前均未聲明異議，經本院審酌該等證據之作成情況
    ，核無違法取證或其他瑕疵，認均適為本案認定事實之依據
    ，依刑事訴訟法第159條之5規定，均有證據能力。
二、又本件認定事實引用之卷內其餘非供述證據（詳後述），並
    無證據證明係公務員違背法定程序取得，依刑事訴訟法第15
    8條之4規定反面解釋，均有證據能力。
貳、實體方面
一、認定事實所憑之證據及理由：
    訊據被告四人固坦承有於上開時間與吳明旺、周廷陽一同至
    案發地點，然均矢口否認有何傷害犯行，章世瑋、翁子崴均
    辯稱：我們都沒有參與傷害犯行，只有在旁邊看云云；楊書
    瑋辯稱：我沒有傷害吳榮淳，我只有去勸架，我有去拉吳明
    旺與周廷陽云云；陳中仁則辯稱：吳榮淳於衝突時隱形眼鏡
    飛掉，如何能確認毆打者為何人，本案案發至今已距四年，
    吳榮淳、簡榮庭、陳文鈿之說詞反覆，不可採信，又我當時
    穿著為紅色衣褲，非吳榮純指稱之黑衣服，可見我未參與其
    中，簡榮廷亦未正面指證我有參與之細節云云。惟查：
（一）被告四人與吳明旺、周廷陽於案發當日一同自位於臺北市
      信義區之夜店離開，其等步行至案發地點時，吳明旺與吳
      榮淳起口角衝突，吳明旺、周廷陽即出手毆打吳榮淳，吳
      榮淳因而受有上開傷害等情，為被告四人所不爭執（見原
      審卷第118頁至第121頁、第419頁、第421頁，本院卷第90
      頁至第91頁），核與吳榮淳、簡榮廷、陳文鈿、吳明旺等
      人分別於偵訊及原審證述之經過情節（吳榮淳部分，見他
      字卷第68頁反面至第70頁，105年度偵字第24626號卷【下
      稱偵字第24626號卷】第66頁至第67頁、第75頁正反面，
      原審卷第84頁至第85頁、第189頁至第198頁；簡榮廷部分
      ，見偵字第24626號卷第83頁至第84頁，他字卷第68頁至
      第70頁，原審另案卷第87頁至第90頁，原審卷第182頁至
      第189頁；陳文鈿部分，見偵字第24626號卷第83頁至第84
      頁，他字第68頁至第70頁，原審另案卷第86頁至第87頁反
      面，原審卷第172頁至第182頁；吳明旺部分，見偵字第24
      626號卷第49頁至第50頁，原審卷第397頁至第402頁）大
      致相符，並有監視器錄影畫面翻拍照片、自臉書社群翻拍
      之照片、傷勢照片、現場照片、臺北市立聯合醫院忠孝院
      區驗傷診斷證明書、臺北市立聯合醫院和平院區驗傷診斷
      證明書、臺北市立聯合醫院忠孝院區診斷證明書及原審勘
      驗筆錄等附卷可稽（見他字卷第12頁、第13頁、第84頁至
      第86頁，偵字第24626號卷第16頁至第19頁、第21頁，原
      審卷第395頁至第396頁），此部分事實，首堪認定。
（二）吳榮淳於偵訊及原審證稱：案發當天，我和簡榮廷、陳文
      鈿到信義區夜店，我們才剛把車停在路邊，我與簡榮廷下
      車在路邊抽菸，就有人走過來說「開保時捷喔」，說話很
      酸很諷刺，我回說「開保時捷又沒怎樣，不能開保時捷嗎
      」，吳明旺跟周廷陽就走過來罵我髒話，並出拳打我，之
      後在後面的人全部蜂擁而上打我，後來我倒地，很多人踢
      、踹我的頭，我很清楚不只一人踢踹我，因為從四面八方
      過來踹我，我有聽到簡榮廷、陳文鈿一直在跟他們道歉，
      幫我阻擋，但都被推開，他們拚命攻擊我頭部，直到我滿
      臉鮮血，他們看我跌坐在地，他們才走，被告四人於案發
      當時都有出拳打我，也有用腳踢、踹我的頭部等語明確（
      見他字卷第68頁反面至第70頁，偵字第24626號卷第66頁
      反面，原審卷第190頁至第198頁）。又簡榮廷於偵訊及原
      審證稱：案發當日我在臺北市信義區新光三越正對面，一
      開始我跟吳榮淳在車外抽菸，陳文鈿在車上，有一群人走
      過來，說「保時捷」，吳榮淳回答說「是不能開嗎」，吳
      榮淳回應之後，陳文鈿就從車上下來，一開始有一個胖子
      先回頭，過來跟吳榮淳起口角，吳榮淳跟對方其中一個人
      打起來後，全部人就圍過來，全部人都有動手，都往吳榮
      淳身上打，也有踹他的頭，被告四人都有出拳及踢、踹吳
      榮淳等語（見他字卷第69頁反面至第70頁，偵字第24626
      號卷第83頁至第84頁，原審卷第182頁至第189頁），陳文
      鈿亦於偵訊及原審證稱：案發當時，我與簡榮廷、吳榮淳
      在抽菸，就有一群人走過來，他們說「開保時捷喔」，吳
      榮淳就回說「不能開保時捷喔」，對方就回頭罵吳榮淳，
      講沒幾句，吳明旺就先動手打吳榮淳，後面的人一擁而上
      跟著打吳榮淳，案發當時我距離吳榮淳只有一公尺，簡榮
      廷距離吳榮淳約二、三公尺，我沒有被打，只是在旁邊阻
      擋，所以可以清楚看到有誰打吳榮淳，被告四人都有打吳
      榮淳，我只知道吳榮淳還站著時，那群人都有過來一起打
      吳榮淳，後來吳榮淳倒下後，他們就衝去踹他的頭，吳明
      旺是帶頭的，也是打最兇的，主要都是他在講話，其他人
      是罵髒話等語（見他字卷第69頁至第70頁，偵字第24626
      號卷第83頁至第84頁，原審卷第172頁至第182頁）。細繹
      吳榮淳、簡榮廷、陳文鈿之前揭證詞，就吳明旺帶頭後面
      一群人都有衝上來打吳榮淳、被告四人均有參與傷害犯行
      、被告四人開始毆打吳榮淳之時機、毆打之方式等節，前
      後一致，且互核相符，而被告四人自始均稱僅有吳明旺、
      周廷陽動手，顯與上開證詞「一群人」之情狀不符；又吳
      榮淳、簡榮廷、陳文鈿均於偵訊及原審具結以擔保其等證
      詞之真實性及憑信性，其等與被告四人亦無夙怨糾紛，若
      非當時真係「一群人」皆衝上來毆打、踢踹吳榮淳，其等
      實無必要於案發後一年，仍鍥而不捨比對吳明旺臉書並找
      出當時在場動手之其他人（見他字卷第68頁反面、第88頁
      至第108頁之蒐證照片）。至於章世瑋於原審證稱：吳榮
      淳的朋友沒有出面勸架，兩個都站在旁邊看，他們也有隔
      一段距離，大約一百公尺云云（見原審卷第299頁、第302
      頁），楊書瑋亦於原審證稱：吳榮淳的朋友也在旁邊看，
      他們沒有一直跟我們或吳明旺、周廷陽道歉，當天在場除
      了我之外，沒有其他人出聲制止周廷陽、吳明旺云云（見
      原審卷第310頁、第316頁），上開證詞除與吳榮淳、簡榮
      廷及陳文鈿歷次證述不符，更表示簡榮廷、陳文鈿放任朋
      友吳榮淳遭毆打而無任何作為，然章世瑋又於本院供稱：
      簡榮廷和吳榮淳是朋友，怎麼確認他們講的話是不是正確
      云云（見本院卷第148頁），陳中仁亦以書狀陳稱：吳榮
      淳與陳文鈿二人係高中相處至今的同窗摯友，陳文鈿雖挺
      身為吳榮淳具結作證，但其言有誤云云（見本院卷第79頁
      ），足見被告四人先稱在場之人除楊書瑋外，並無任何人
      有勸架、道歉等行為，簡榮庭、陳文鈿都僅在旁邊看云云
      ，復改稱簡榮庭、陳文鈿與吳榮淳有私交，故其等證詞不
      可信云云，已前後矛盾，挑選對己有利之說法，益徵吳榮
      淳、簡榮廷、陳文鈿上開證詞應堪採信，足認被告四人於
      案發當日皆有毆打及踢踹吳榮淳之行為。
（三）陳中仁雖另辯稱：吳榮淳、簡榮廷、陳文鈿於警詢、偵查
      及原審就案發當日參與傷害犯行之人數乙節證述不一，其
      等上開證詞之憑信性有疑云云。查，吳榮淳、簡榮廷、陳
      文鈿雖就案發現場參與傷害犯行之人，究竟係六人，抑或
      七至八人乙節，前後證述略有不一，惟證人之陳述有部分
      前後不符，或相互間有所歧異時，究竟何者為可採，法院
      仍得本其自由心證予以斟酌，非謂一有不符或矛盾，即應
      認其全部均為不可採信，若其基本事實之陳述，果與真實
      性無礙時，則仍非不得予以採信。參酌吳榮淳、簡榮廷、
      陳文鈿之前揭證詞中，就與犯罪事實有重要關聯性之情節
      ，即當時係「一群人」上前毆打吳榮淳，且被告四人均有
      在場，更均有對吳榮淳為傷害犯行等情，所述則屬一致，
      業見前述；再者，案發當時係被告四人與吳明旺、周廷陽
      一同前往案發地點，其等人數非少，且發生爭執時場面混
      亂，又係凌晨時分，吳榮淳、簡榮廷、陳文鈿未能精準確
      認對方之人數，故於歷次作證時就對方人數之認知有些許
      落差，尚與常情無違，實難僅以此細節之不同逕認吳榮淳
      、簡榮廷、陳文鈿上開證詞之真實性有疑。
（四）陳中仁又辯稱：吳榮淳於衝突當時因隱形眼鏡掉落而看不
      清楚、陳中仁當時係穿紅衣服而非黑衣服、簡榮廷並未正
      面說明陳中仁毆打吳榮淳之細節，可見陳中仁並未出手攻
      擊云云。然查，吳榮淳於原審證稱：我近視大概七、八百
      度，好像我左眼還是右眼先掉一隻隱形眼鏡，之後我有看
      到全部的人蜂擁而上，我有看到也有感覺到就是這麼多人
      ，案發後我有問簡榮廷、陳文鈿，他們說每一個人都有動
      手，我才更加確定等語（見原審卷第193頁至第194頁），
      可見吳榮淳在案發當時並非處於完全看不見的狀態，其亦
      透過感官知悉當下攻擊者不只吳明旺與周廷陽，而案發時
      被告四人跟著吳明旺與周廷陽群起圍毆，人數非少，吳榮
      淳當下僅知有多人上前攻擊，而無法特定是何人、又均穿
      著何顏色衣物，簡榮廷與陳文鈿亦無法在一片混亂中具體
      描述每位被告攻擊吳榮淳之細節，並未悖於常情；況依卷
      內照片，可知陳中仁當時係著暗紅色衣物，在深夜之街頭
      燈光下，實與黑色差距不大，且衝突當下係深夜，吳榮淳
      正被數人猛烈攻擊，自無從以吳榮淳警詢時稱吳明旺、周
      廷陽以外之其他人是「黑衣服的年輕人」，或簡榮廷與陳
      文鈿未正面指證陳中仁參與鬥毆之細節等情，而為有利於
      陳中仁之認定。
（五）再者，吳明旺雖於原審證稱：案發當日僅有我與周廷陽毆
      打吳榮淳，被告四人均未參與云云（見原審卷第397頁至
      第402頁）。然衡諸吳明旺於另案以被告身分接受警詢時
      ，曾供稱：我並沒有毆打吳榮淳，是吳榮淳先對我朋友動
      手，我見狀後，方上前將雙方拉開，對方就與我朋友互相
      拉扯，我不認識在場的其他人云云（見偵字第24626號卷
      第4頁反面至第5頁、第6頁反面），其以被告身分接受偵
      訊時，更供稱：當天發生衝突時並無同行朋友在場，亦無
      認識的人有看到事發經過云云（見偵字第24626號卷第95
      頁），則自吳明旺前以被告身分於另案警詢及偵查中所述
      ，可知吳明旺非但曾欲掩飾其個人及友人周廷陽之傷害犯
      行而否認其等有毆打吳榮淳，甚且為了不讓被告四人遭調
      查，而向檢警否認認識被告四人，並謊稱被告四人於案發
      當時並未在場云云，足徵吳明旺有刻意偏袒或迴護被告四
      人而為虛偽證詞之強烈動機，是其於原審所為前揭證詞之
      真實性，自屬有疑，尚無從以此為對被告四人有利之認定
      。
（六）章世瑋另於原審證稱：被告四人均未毆打吳榮淳，我離吳
      榮淳大概五至十公尺的距離，楊書瑋跟翁子崴站在我旁邊
      ，陳中仁站得比較遠，他站在我的右斜後側，距離將近一
      百至二百公尺，陳中仁沒有接近車子云云（見原審卷第29
      1頁至第304頁）。然吳明旺於原審已證稱：監視器錄影畫
      面左側白色的保時捷車輛就是我動手打吳榮淳的地方，我
      是在該車前後車門中間動手的等語（見原審卷第397頁正
      反面），復參以監視器得攝錄之範圍及於停在案發地點的
      保時捷車輛之車頭處，被告四人與吳明旺、周廷陽係自該
      車輛之車頭處往車輛後方走去，此有監視器錄影畫面翻拍
      照片二張在卷可考（見他字卷第12頁、第88頁下方照片）
      ，則倘如章世瑋所述，其與楊書瑋、翁子崴距離吳榮淳約
      五至十公尺、陳中仁在其後方，距離吳榮淳達一百至二百
      公尺，則被告四人理應會出現在監視器得攝錄之範圍內，
      惟經原審勘驗監視器錄影畫面，勘驗結果顯示被告四人往
      上開保時捷車輛方向走去，並走出監視器得攝錄之範圍後
      ，直至被告四人再次出現在監視器得攝錄之範圍並離開案
      發現場前，未見被告四人有站立於監視器得攝錄之範圍內
      旁觀之情事，此有原審勘驗筆錄附卷可佐（見原審卷第39
      5頁至第396頁）。陳中仁雖於本院稱章世瑋前開所述距離
      應為口誤，係公分而非公尺云云（見本院卷第150頁），
      然已可徵章世瑋於原審係避重就輕、隨口指稱被告四人之
      距離以及是否參與其中等節，其等並非於距離鬥毆地點五
      、六公尺之遠處旁觀，是章世瑋所為證詞之憑信性，已容
      有疑。再者，楊書瑋雖亦於原審證稱：案發當時我與章世
      瑋、陳中仁、翁子崴都沒有動手打人，章世瑋、陳中仁、
      翁子崴與吳明旺的距離大概是法庭中書記官席至檢察官後
      面牆壁的距離云云（見原審卷第305頁至第317頁），然楊
      書瑋於警詢以被告身分供稱：當天突然很亂，我是在拉扯
      勸架，對方動手打周廷陽，後來不知道為什麼大家就亂成
      一團，我看到周廷陽被打到地上，就去拉對方，我不清楚
      陳中仁、翁子崴等人有無動手，當時太亂了云云（見他字
      卷第34頁至第35頁），是其既於離案發時間較近之警詢中
      供稱因案發當時情況混亂，故並不清楚其餘被告是否有動
      手之情事云云，又何以得在距案發後三年多之108年12月1
      1日原審審理程序中明確憶起案發當時章世瑋、陳中仁、
      翁子崴之舉動及所處位置？此實有悖於常理，是楊書瑋於
      原審所為證詞之真實性亦非無疑，故亦難逕以章世瑋、楊
      書瑋前揭證詞作為對被告四人有利之認定。
（七）又，
　　  ⑴陳中仁稱吳榮淳、簡榮廷與陳文鈿於地檢署、原審及本
        院皆未出庭釐清案發現場事實云云，顯係置卷內證據於
        不顧（按：吳榮淳於地檢署之訊問筆錄，見偵字第2462
        6號卷第66頁至第67頁、第75頁正反面，於原審交互詰
        問筆錄，見原審卷第189頁至第198頁反面；簡榮廷於地
        檢署訊問筆錄，見偵字第24626號卷第83頁至第84頁，
        於原審交互詰問筆錄，見原審卷第182頁至第189頁；陳
        文鈿於地檢署訊問筆錄，見偵字第24626號卷第83頁至
        第84頁，於原審交互詰問筆錄，見原審卷第172頁至第1
        82頁，該等證人於原審作證時，陳中仁及其辯護人均有
        在場，陳中仁並由其辯護人進行詰問程序）。
　　  ⑵陳中仁復聲請本院傳喚陳文鈿出庭對質，惟陳文鈿已於
        原審到庭接受交互詰問，業見前述，且陳中仁之原審辯
        護人亦已在場當庭對陳文鈿進行反詰問、覆反詰問（見
        原審卷第175頁至第177頁、第179頁），陳中仁之辯護
        人亦有為陳中仁要求陳文鈿確認陳中仁是否於案發時有
        參與，並要其當場指述陳中仁係如何打人之經過（即為
        陳中仁質問證人），審判長即要求陳中仁舉手（見原審
        卷第175頁至第177頁），有上開筆錄在卷可參，已完足
        合法之調查，陳中仁及其輔佐人於本院稱吳榮淳、簡榮
        廷與陳文鈿從未出庭並要求重新詰問陳文鈿，實有誤會
        。況依陳中仁及陳文鈿所述，其等於案發當時並無對話
        或互動，自亦無再對質之必要。
　　  ⑶陳中仁又稱應以科學測謊作為最公正判別陳文鈿、陳中
        仁是否說謊之方式云云，然測謊僅為偵查輔助手段，並
        非如陳中仁所述係最公正之判別方式，況依據司法院最
        近提出之增訂刑事訴訟法第180條之1草案，測謊鑑定或
        將排除其證據能力，是測謊結果並不足作為有利或不利
        於被告之證據，本院認尚無對陳文鈿、陳中仁為測謊鑑
        定之必要，附此敘明。
（八）至於陳中仁之輔佐人於言詞辯論終結後所提出之答辯聲請
      狀（見本院卷第169頁至第176頁），其中：
　　　⑴附件一第6點「法官開庭曾說是要主持調解。」查本院受
        命法官於準備程序時固有詢問被告四人有無和解意願，
        被告四人均表示可以談看看等語（見本院卷第91頁至第
        92頁），惟經電聯吳榮淳，其表示：「我沒有和解意願
        ，我被傷的太重了，而且醫院還一度發出病危通知，他
        們真的把我傷得太重了」，有本院公務電話查詢紀錄表
        在卷可稽（見本院卷第97頁），經以告訴人身分傳喚吳
        榮淳，其經合法傳喚亦未到庭，自無從使吳榮淳與被告
        四人洽談和解。
　　　⑵附件一第11點「我兒子陳中仁真的沒打，實在不能接受
        任何有罪的判決，否則就是要我去死」，此部分自不足
        以影響本院之前開事實認定，附此敘明。
（九）綜上所述，本件事證已臻明確，被告四人上開傷害犯行洵
      堪認定，應予依法論科。
二、論罪：
（一）按行為後法律有變更者，適用行為時之法律；但行為後之
      法律有利於行為人者，適用最有利於行為人之法律，刑法
      第2條第1項定有明文。查本件被告行為後，刑法第277條
      業於108年5月29日經總統公布修正，並自公布日施行，依
      中央法規標準法第13條規定，自公布之日起算至第三日即
      同年月31日起生效；而修正前刑法第277條第1項原規定：
      「傷害人之身體或健康者，處三年以下有期徒刑，拘役或
      一千元以下罰金。」修正後刑法第277條第1項則規定：「
      傷害人之身體或健康者，處五年以下有期徒刑、拘役或五
      十萬元以下罰金。」經比較上開修正前後之規定，修正後
      法定本刑顯已提高，涉及科刑規範變更，自有新舊法比較
      之必要，是本案比較修正前、後法結果，以修正前刑法第
      277條第1項之規定較有利於被告，應依刑法第2條第1項前
      段之規定，適用修正前刑法第277條第1項之規定。
（二）核被告楊書瑋、章世瑋、陳中仁、翁子崴等四人所為，均
      係犯修正前刑法第277條第1項之傷害罪。
（三）被告四人就上開傷害犯行，有犯意聯絡與行為分擔，均為
      共同正犯。
（四）被告四人先後數次毆打、踢踹吳榮淳之行為，係於密切接
      近之時間及同一地點實行，而侵害同一身體法益，各行為
      之獨立性極為薄弱，且係出於同一傷害之犯意，依一般社
      會健全觀念，在時間差距上，顯難強予分開，應視為數個
      舉動之接續施行，合為包括之一行為予以評價，均為接續
      犯，各僅論以一罪。
（五）章世瑋前因傷害案件，經臺灣臺北地方法院以102年度簡
      字第1323號判決處有期徒刑四月確定，於103年1月15日易
      科罰金執行完畢，有本院被告前案紀錄表在卷可憑，章世
      瑋於受前案有期徒刑執行完畢五年以內故意再犯本件有期
      徒刑以上之罪，為累犯。依司法院釋字第775號解釋文義
      及理由，係指構成累犯者，不分情節，一律加重最低本刑
      ，於不符合刑法第59條所定要件之情形下，致生行為人所
      受之刑罰超過其所應負擔罪責之個案，不符罪刑相當原則
      、比例原則。於此範圍內，在修正前，為避免發生上述罪
      刑不相當之情形，法院就該個案應裁量是否加重最低本刑
      ；依此，該解釋係指個案應量處最低法定刑，又無法適用
      刑法第59條在內減輕規定之情形，法院應依此解釋意旨裁
      量不予加重最低本刑。本院審酌章世瑋前開所犯為同一罪
      名之傷害罪，其經判處徒刑並刑之執行後，五年內又再度
      為本案侵害他人身體健康法益之傷害犯行，足見其法治觀
      念薄弱，自制能力尚有不足，未能記取前案論罪科刑之教
      訓且未知尊重他人法益，確有對刑罰反應之能力較為薄弱
      之情況，依司法院大法官會議解釋第775號解釋意旨，衡
      酌罪刑相當及比例原則，認應依刑法第47條第1項之規定
      予以加重其最低度刑。
三、維持原判決之理由：
　　原審以被告四人之罪證明確，適用修正前刑法第277條第1項
    及刑法第2條第1項前段、第28條、第47條第1項、第41條第1
    項前段，刑法施行法第1條之1第1項、第2項前段規定，審酌
    被告四人遇事不思理性解決，竟以上開方式傷害吳榮淳，所
    為實屬不該，兼衡被告四人之犯罪目的、手段、情節、犯後
    態度、吳榮淳之傷勢嚴重程度、被告四人之參與程度，及被
    告四人之智識程度及生活狀況等一切情狀，分別就楊書瑋部
    分量處有期徒刑二月，就章世瑋部分量處有期徒刑三月，就
    陳中仁部分量處有期徒刑二月，就翁子崴部分量處有期徒刑
    二月，並均諭知易科罰金之折算標準。核其認事用法，並無
    違誤，量刑亦稱妥適。檢察官上訴認量刑過輕，陳中仁上訴
    否認犯罪，均無理由，均應予駁回。
據上論斷，應依刑事訴訟法第368條，判決如主文。
本案經檢察官林安紜到庭執行職務。
中　　華　　民　　國　　109 　年　　11　　月　　11　　日
                  刑事第二十庭  審判長法　官  王復生
                                      法　官  張紹省
                                      法　官  遲中慧
以上正本證明與原本無異。
不得上訴。
                                      書記官  鄭巧青
中　　華　　民　　國　　109 　年　　11　　月　　11　　日
附錄本案論罪科刑依據之法條：
修正前中華民國刑法第277條第1項
傷害人之身體或健康者，處三年以下有期徒刑、拘役或一千元以
下罰金。